# 请教个递延所得税问题

提问人：大学较瘦 时间：2012-03-09 19:32:27
各位大侠 小弟在做一家公司年报的时候有个问题很迷惑，A公司的长期股权投资中核算的是B单位，B单位于 07 年成立，A持有股权比例为 35%，用权益法核算，在 2010 年的时候，A公司部在派董事到B公司（之前有 2 个董事），于是改为成本法核算，在 2009 年之时已经确认了长期股权投资-损益调整 2000 万，在 10 年的时候又亏损，又确认了 1000 万长期股权投资-损益调整，我们在审计的时候把这个 1000 万调回去了，也把递延所得税调整回去，但是把之前的 2000 万对应的递延所得税资产还保留着（长期股权投资的损益调整也保留着），我的问题是，好像长期股权投资的损益是不确认递延所得税资产的（A公司没有要处理B公司的计划），真是搞糊涂了那位兄弟帮我理理~

回答人：chenyiwei
与对子公司、合营企业、联营企业的长期股权投资相关的递延所得税资产的确认应遵循《企业会计准则第 18 号——所得税》第十四条。个人理解，在近期内无处置股权计划的情况下，就权益法下累计确认的亏损份额确认递延所得税资产是不恰当的。